臺灣臺中地方法院刑事判決　　　　　　　　　　　　　九十一年度訴字第三五三號
　　公　訴　人　台灣台中地方法院檢察署檢察官
　　被　　　告　甲○○
右列被告因毒品危害防制條例案件，經檢察官提起公訴（九十年度偵字第九二九三
號），本院判決如左：
    主  文
甲○○連續轉讓第二級毒品，累犯，處有期徒刑柒月。
扣案之安非他命壹包（毛重參點捌公克）沒收銷燬。
    事  實
一、甲○○曾於民國（下同）八十七年四月四日因違反麻醉藥品管理條例案件，經本
    院判處有期徒刑三月確定，而於八十七年四月二十七日執行完畢，不知悔改，復
    基於概括犯意，於九十年四月間某日及五月間某日，在台中市○○區○○街十六
    號六樓之六套房內，分別轉讓第二級毒品安非他命予乙○○各一次，並於九十年
    四月間某日起至五月間某日止，連續三次，在前開地點，轉讓安非他命予丙○○
    ，每次轉讓之安非他命均約為一人一次吸食之數量，嗣於九十年五月二十八日下
    午五時許，在台中市○○街十六號六樓之六套房內為警查獲甲○○持有安非他命
    壹包（毛重三點八公克）及易利信手機含ＳＩＭ卡一支，乙○○持有之海洛因一
    包、吸食器一組、玻璃管一支、塑膠帶一包、電子秤一個、安非他命一小包、諾
    基亞手機含ＳＩＭ卡一支。
二、案經台中市警察局第三分局移送臺灣臺中地方法院檢察署檢察官偵查起訴。
    理  由
一、訊據被告甲○○矢口否認轉讓安非他命予乙○○、丙○○二人，辯稱：伊只是拿
    安非他命與前開二人共同吸用云云，惟查右揭轉讓安非他命之事實，業據被告於
    偵查中坦承不諱，核與證人乙○○、丙○○於偵審中結證事實相符，並有扣案之
    安非他命一包（毛重三．八公克）可資佐證，事證明確，被告於本院審理時改稱
    只是共同吸用，沒有交付轉讓之事云云，顯係事後卸責之詞，不足採信，被告犯
    行堪以認定。
二、核被告所為，係犯毒品危害防制條例第八條第二項之罪，被告先後多次轉讓安非
    他命予他人施用之時間緊接，犯罪構成要件相同，顯係基於概括犯意反覆為之，
    為連續犯，應論以一罪並加重其刑，次查被告曾於八十七年四月四日因違反麻醉
    藥品管理條例案件，經本院判處有期徒刑三月確定，而於八十七年四月二十七日
    執行完畢，有台灣台中地方法院檢察署刑案資料查註紀錄表一紙附卷可憑，其五
    年內再犯本件有期徒刑以上之罪，為累犯，依法遞加重其本刑。爰審酌本件被告
    前有施用毒品前科，已執行完畢、因自己施用毒品而認識施用毒品之朋友，偶有
    轉讓毒品之犯行等一切情狀，量處如主文所示之刑（公訴人具體求刑三月，低於
    法定最低本刑，自難採納）。扣案之安非他命一包（毛重三．八公克），依毒品
    危害防制條例第十八條第一項前段之規定沒收銷燬，至於扣案易利信手機與本案
    無關，無法證明係供犯罪所用之物，其餘扣案物品係乙○○所持有之毒品或施用
    毒品之工具，亦不能證明其與本案轉讓之事實有關，爰均不宣告沒收，附此敘明
    。
據上論斷，應依刑事訴訟法第二百九十九條第一項前段，毒品危害防制條例第八條第
二項、第十八條第一項前段、刑法第十一條前段、第五十六條、第四十七條，判決如
主文。
中    華    民    國      九十一      年       三      月      六     日
                                臺灣臺中地方法院刑事第二庭
                                      法  官  陳 如 玲
右正本證明與原本無異。
如不服本判決，應於判決送達後十日內向本院提出上訴狀，上訴於臺灣高等法院臺中
分院( 須附繕本 )。
                                      書記官
中    華    民    國      九十一      年       三      月     十一    日
附錄論罪科刑法條
毒品危害防制條例第八條第二項：
轉讓第二級毒品者，處六月以上五年以下有期徒刑，得併科新台幣七十萬元以下罰金
。
